

ACERCA DE MÍ

Con más de 15 años de experiencia en el análisis, desarrollo, implementación, liderazgo y administración de sistemas informáticos.

Como persona organizada y con una gran motivación, soy capaz de adaptarme a cualquier circunstancia y dar siempre lo mejor de mí en cualquier proyecto.

Adicionalmente, cuento con una gran capacidad de análisis de la información y experiencia en la gestión de equipos. Soy una persona emprendedora y que adora los retos.

CONTÁCTAME

- 7 8917-7828 o 8345-8587.
- jerryjzamorar@outlook.com.
- Mi Portfolio Profesional.
- Esparza, Puntarenas, Costa Rica. (Disponibilidad para cambio de residencia).
- in Mi Linkedin.

FORMACIÓN ACADÉMICA

Universidad Latinoamérica de Ciencias y Tecnologías (ULACIT)

-Carrera en Ingeniería Informática. (2 años)

Colegio Universitario de Puntarenas (CUP)

-Programación de Computadoras. (3 años)

Instituto Nacional de Aprendizaje (INA)

-Auxiliar en Contabilidad.

EXPERIENCIA



En CVG ALUNASA, Esparza, Costa Rica

2021-2006

Experiencia y conocimientos en el área de tecnologías de la información:

- Administrador de base de datos Microsoft SQL SERVER.
- Administrador Basic SAP R/3
- Programador en SAP ABAP.
- Administrador de Exactus ERP.
- Administrador del Sistema de Planillas y relojes de marca.
- Administrador Active Directory Domain Services.
- Programador de soluciones informáticas en desktop y web.
- Mantenimiento preventivo y correctivo de equipos informáticos.
- Instructor en Microsoft Office.

Entre los proyectos informáticos que impactaron a la organización en temas de eficiencia de los procesos como en la disminución de los costos, destacan los siguientes.

- Desarrollos en ABAP SAP R/3.- Como parte del proceso de Implementación de SAP R/3 de la compañía, participé en desarrollo ABAP, lo cual significó una disminución importante en el rubro económico del proyecto.
- Sistema para Evaluación de Desempeño. Medición 360° de las cualidades de los colaboradores de la organización.
- Sistema de Normalización. Control de la documentación y acciones correctivas y auditorías de las Normas ISO.
- Sistema Informático de Planta. Sistematizar los registros de la producción diaria de la planta industrial.
- Aplicación complementaria para EXACTUS. Agilizar el proceso de la generación de las nóminas y reportes.
- Página web de CVG ALUNASA. Diseñador y programador de la página web que reflejará el modelo negocio de la empresa y del cual carecía. http://www.alunasa.com/

2006-2004 Seguimientos y control para los proyectos de inversión de equipo de planta industrial e infraestructura.

Herramienta para el seguimiento de proyecto. Creación en Excel de un emulador con las funcionalidades de un programa de Project.

2003-1998

- Formé parte del equipo de implementación de las normas ISO.
- Auditor de las normas de Calidad ISO-9000 y Ambiente ISO 14000.
- Calibración de los equipos bajo control metrológico.
- Soporte al área de Gestión Ambiental.
- Soporte al control estadísticos de procesos industriales.
- Sistema de Metrología. Control de periodicidad y estado de equipo bajo calibración.
- Herramienta de Gestión Ambiental. Evaluación y criticidad de los aspectos ambientales.

















